【裁判字號】    89,交訴,11
【裁判日期】    890128
【裁判案由】    業務過失致死
【裁判全文】
臺灣屏東地方法院刑事判決                          八十九年度交訴字第一一號
    公  訴  人  臺灣屏東地方法院檢察署檢察官
    被      告  甲○○
右列被告因業務過失致死案件，經檢察官提起公訴（八十八年度偵字第八○四九號）
，本院判決如左：
    主  文
甲○○從事業務之人，因業務上之過失致人於死，處有期徒刑陸月，緩刑貳年。
    事  實
一、甲○○係流動攤販業者，平日以駕駛自小貨車載運射汽球器材、獎品至各地夜市
    設攤供人射汽球娛樂把玩為業，駕駛為其附隨業務，為從事駕駛業務之人，其於
    民國八十八年二月三日上午，駕駛車牌號碼Ｓ八─一二六二號自小貨車，沿屏東
    縣萬丹鄉社皮村往高屏橋由東向西方向行駛擬往台南補貨，於同日上午十時四十
    分許，途經速限七十公里之屏東市○○路與通往屏東市垃圾場及大洲方向之交岔
    路口時，本應注意汽車行駛至人車擁擠處所之交岔路口時，應減速慢行，作隨時
    停車之準備，並注意車前狀況，隨時採取必要之安全措施，以確保行車安全，而
    依其智識、能力及依當時之天氣為晴天、日間有自然光線，路況良好，視線無礙
    ，並無不能注意之情形，乃竟疏於注意減速慢行及注意車前人車動態，猶貿然以
    時速七十公里之速度疾駛穿越交岔路口；適有洪川駕駛車牌號碼ＷＬ─三三五一
    號自小貨車，自對向沿垃圾場往大洲由南向北方向行駛，亦疏未注意汽車行駛至
    交岔路口時，應依燈光號誌之指示行進，竟貿然闖紅燈行駛，擬穿越該交岔路口
    ，甲○○見狀閃煞不及而撞及洪川所駕駛之自小貨車右邊車門，洪川因之受有頸
    部深部撕裂傷之傷害，經送醫救治而延至八十八年二月九日凌晨零時不治死亡。
二、案經屏東縣警察局屏東分局報驗後由台灣屏東地方法院檢察署檢察官偵查起訴。
    理  由
一、訊據被告甲○○坦承有於右揭時、地駕駛上開自小貨車肇事致被害人洪川死亡等
    事實不諱，但矢口否認有何過失之犯行，辯稱：案發當時，我駕駛自小貨車從社
    皮往高屏橋方向行駛，途經屏東市○○路與垃圾場之交岔路口時，我見號誌為綠
    燈，本要駕車通過交岔路口，惟瞥見我左手邊之小路有一部小貨車停下來，駕駛
    者的頭往左邊看沒有來車，然未看右邊，即直接駕車開出路口，我本以為該自小
    貨車係停下來等候紅燈，不知該駕駛者又衝出來，我乃緊急踩煞車，煞車不及二
    車就相撞，我車車頭又轉回往社皮之原來方向，我自認以正常時速七十公里行駛
    並無過失，本件車禍應係對方闖越紅燈所造成的，我無從防範，並沒有過失責任
    云云。
二、惟按汽車行駛至人車擁擠處所時，應減速慢行；又汽車行駛時，駕駛人應注意車
    前狀況，並隨時採取必要之安全措施，道路交通安全規則第九十三條第一項第四
    款及第九十四條第三項分別定有明文。經查：（一）、肇事路段之大溪路係四線
    道之幹道，車流量多，行經此一人車擁擠處所之交岔路口，縱使交岔路口設有號
    誌，車輛駕駛人，衡情依理，仍應提高警覺，減速慢行，注意有無車輛及行人未
    遵守號誌而穿越道路。（二）、本件被告駕車行經該肇事地點時，已看見左邊小
    路有洪川所駕駛之自小貨車，且瞥見被害人洪川有轉頭看左邊有無來車之舉動，
    依一般經驗法則觀之，被害人洪川此舉實為穿越交岔路口而應有之行為，被告見
    此行為，應可預見被害人洪川極有可能駕車闖越紅燈欲通過交岔路口而加以注意
    車前狀況並減速慢行。（三）、又被告駕車行經人車擁擠之交岔路口，縱使號誌
    為綠燈，仍應注意車前狀況，隨時採取必要之安全措施，而非無視任何交通狀況
    ，以速限七十公里速度直行通過交岔路口。況被告已看見被害人洪川轉頭看左邊
    無來車之舉動，更應提高警覺注意其是否欲穿越道路，而隨時採取安全措施，綜
    上所述，被告顯有駕車行經交岔路口應減速慢行並注意車前狀況之情事而有違上
    述道路交通安全規則而未盡其注意注意義務，應無疑義；復依當時之天氣為晴天
    、日間有自然光線，路況良好，視線無礙，且被告平常以駕駛小貨車至各地夜市
    設攤，其駕駛技術、經驗及應變能力當優於一般人，若稍加注意，即可避免此一
    車禍事件之發生，因此被告當時在主客觀之情況之下，顯無不能注意之情形，乃
    竟疏於注意及此以致肇事致人死亡，其有應注意能注意而不注意之過失責任至明
    。雖本件被害人洪川未依規定闖紅燈行駛亦同有較重之過失責任，但其二人之過
    失行為既併合為本件車禍發生之原因，被告之過失責任仍不得因之抵銷或解免，
    此外，並有被害人受傷之高雄阮綜合醫院診斷證明書、道路交通事故調查報告表
    各一份及現場照片十張附卷足稽。而被害人洪川確因本件車禍傷重導致死亡一節
    ，亦經檢察官督同法醫師相驗屍體屬實，製有勘驗筆錄、相驗屍體證明書、驗斷
    書在卷可憑，又被害人之死亡係因被告之過失行為所致，二者間復有相當因果關
    係，事證明確，被告犯行洵堪認定。
三、查被告甲○○係流動攤販業者，平日以駕駛自小貨車載運射汽球器材、獎品至各
    地夜市設攤供人射汽球娛樂把玩為業，業據其供明在卷，則駕駛為其附隨業務，
    又刑法所稱之業務並不以主業務為限，即附隨業務亦包在內（最高法院七十一年
    台上字第一五五○號判決參照），被告駕駛小貨車擬前往台南補貨從事附隨業務
    行，仍屬於執行業務之行為，其因此致人於死，核其所為，係犯刑法第二百七十
    六條第二項之業務過失致人於死罪。爰審酌被告素行、過失程度較輕、被害人擅
    闖紅燈行駛亦同有較重之過失責任、所生危害及其犯後態度且事後已與被害人家
    屬達成和解等一切情狀，量處如主文所示之刑。又被告未曾受有期徒刑以上刑之
    宣告，此有臺灣屏東地方法院檢察署刑案查註記錄表及本院被告全國前科紀錄表
    附卷可按，其經此教訓，應知警惕，當無再犯之虞，且其目前有正當職業，是以
    ，本院認其所受之宣告刑以暫不執行為適當，爰併諭知緩刑二年，以勵自新。
據上論斷，應依刑事訴訟法第二百九十九條第一項前段，刑法第二百七十六條第二項
、第七十四條第一款，罰金罰鍰提高標準條例第一條前段，判決如主文。
本案經檢察官羅森德到庭執行職務。
中      華      民      國      八十九      年    一    月    二十八    日
                                      臺灣屏東地方法院刑事第一庭
                                          法  官    黃國永
右正本證明與原本無異。
對於本判決如有不服應於收受送達後十日內向本院提出上訴書狀上訴於台灣高等法院
高雄分院並按他造當事人之人數附具繕本。
                                          書記官   簡長
中      華      民      國      八十九      年    一    月    二十九    日
附錄本判決論罪之法條：
刑法二百七十六條第二項
從事業務之人，因業務上之犯前項之罪者，處五年以下有期徒刑或拘役，得併科
三千元以下罰金。


司法院資訊處製作；財團法人民間司法改革基金會備份。
